【裁判字號】    89,交聲,105
【裁判日期】    890728
【裁判案由】    交管條例聲異
【裁判全文】
臺灣板橋地方法院交通法庭裁定                 八十九年度交聲字第一ｏ五號
    原處分機關  交通部公路局台北區監理所
    異  議  人  甲○
    即受處分人
右列受處分人因違反道路交通管理處罰條例案件，對於交通部公路局台北區監理所於
八十九年一月六日所為之處分（原處分案號：北監稽違駕字第四ｏ－二六九九三八號
），聲明異議，本院裁定如左：
    主  文
異議駁回。
    理  由
一、本件異議意旨：如附件所示。
二、按汽車行駛於高速公路或設站管制之道路，而不遵管制之規定者，處汽車駕駛人
    新台幣（下同）三千元以上六千元以下罰鍰。道路交通管理處罰條例第三十三條
    第一項定有明文。又汽車行駛高速公路，不得有在路肩上行駛，或利用路肩超越
    前車或倒車之行為。高速公路交通管制規則第九條第一項第二款並定有明文。又
    汽車駕駛人，違反第三十三條、第三十八條第一項、第四十條第一項、第四十五
    條、第四十七條第一款至第四款、第四十八條、第四十九條或第六十條第一項、
    第二項第一款至第三款者，除依原條款處罰鍰外，各記違規點數一點。道路交通
    管理處罰條例第六十三條第一項第一款亦定有明文。
三、查，本件受處分人即聲明異議人甲○於民國八十八年十月十八日十七時十分許，
    駕駛HF－八八九二號自小客車，行經國道三號公路北向中和出口匝道處，經執勤
    員警目睹違規行駛右側路肩，當時該路段車流量大行速緩慢，執勤員警立於巡邏
    車後方約五公尺面向來車，所站位置視野良好，執勤員警目睹HF－八八九二號自
    小客車行駛右側車道，左側車道一部自小客車顯示方向燈欲變換至右側車道HF－
    八八九二號自小客車前方，HF－八八九二號自小客車便加速從路肩行駛超越他車
    ，當場遭警攔停稽查，員警依照違規事實以違反道路交通管理處罰條例第三十三
    條（行駛右側路肩）舉發等情，有內政部警政署國道公路警察局公警局字（84）
    第ｏ二六九九三八號舉發違反道路交通管理事件通知單、內政部警政署國道公路
    警察局第六警察隊八十八年十二月七日（八八）公警國六刑字第一三八四八號函
    等件在卷可按。次查，執勤員警在前揭舉發違反道路交通管理事件通知單上有「
    該駕駛人自述只跨行路肩及車道」及「駕駛要求免罰未果拒簽」之記載，足見當
    時聲明異議人已就係因執勤警員視線遭另輛工程車阻擋，致誤認聲明異議人違規
    行駛路肩等情向執勤員警說明，惟執勤員警認為聲明異議人違規事實明確，故仍
    依法舉發，益證聲明異議人確有本件行駛路肩之違規事實無訛。綜上，聲明異議
    人於異議狀辯稱其僅壓到分道線行駛約幾公尺距離，由於該處是個彎道，另輛違
    規行駛路肩之工程車因車體龐大，阻擋執勤員警視線，故其被誤認行駛路肩云云
    ，核與本件事實不符，尚無可採。原處分機關援引上揭道路交通管理處罰條例第
    三十三條第一項、第六十三條第一項第一款之規定，裁處聲明異議人罰鍰三千元
    ，並記違規點數一點，並無不當。本件異議人異議為無理由，應予駁回。
四、據上論斷，應依道路交通案件處理辦法第十九條規定，裁定如主文，
中     華      民    國     八十九    年       七      月    二十八    日
                                     台灣板橋地方法院交通法庭
                                          法  官  呂  安  樂
右正本證明原本無異。
如不服本裁定，應於收受送達後五日內向本院提出抗狀
                                          書記官   陳  玉  嬋
中     華      民    國     八十九    年       七   月      二十八     日


司法院資訊處製作；財團法人民間司法改革基金會備份。
